【裁判字號】    90,易,630
【裁判日期】    900430
【裁判案由】    毒品危害防制條例
【裁判全文】
臺灣臺南地方法院刑事判決                            九十年度易字第六三號
    公  訴  人  臺灣台南地方法院檢察署檢察官
    被      告  甲○○
右列被告因毒品危害防制條例案件，經檢察官提起公訴 (九十年度毒偵緝字第二四號
、九十年度營毒偵字第二八號 )，本院判決如左：
    主  文
甲○○連續施用第二級毒品，累犯，處有期徒刑伍月，如易科罰金，以參佰元折算壹
日；又持有第一級毒品，累犯，處有期徒刑伍月，如易科罰金，以參佰元折算壹日，
扣案之海洛因壹小包（驗餘淨重零點壹陸公克）沒收銷燬之。應執行有期徒刑捌月，
如易科罰金，以參佰元折算壹日，扣案之海洛因壹小包（驗餘淨重零點壹陸公克）沒
收銷燬之。
    事  實
一、甲○○曾有妨害公務及多次違反麻醉藥品管理條例前科，最近一次復於民國八十
    七年間因違反麻醉藥品管理條例案件，經本院判處有期徒刑八月確定，並於八十
    八年四月十五日執行完畢，前再因施用毒品案件，經本院以八十七年度毒聲字第
    四三六號、第二二六號裁定送觀察、勒戒後，認無繼續施用毒品之傾向，由台灣
    台南地方法院檢察署檢察官於八十七年十月六日以八十七年度偵字第一一○五三
    號不起訴處分確定，詎甲○○仍不知悔改，復基於概括犯意，自八十九年八月十
    四日前四日內起至同年九月十八日前四日內止，連續在其台南縣白河鎮甘宅里十
    鄰甘宅一一四號住處，以錫箔紙承接燒烤方式施用第二級毒品安非他命多次，先
    為警於八十九年八月十四日，在其上址住處帶回警局約談並對其採尿送驗結果，
    發現其尿液有甲基安非他命陽性反應。而甲○○明知海洛因為第一級毒品，不得
    持有，竟另行起意，於八十九年九月十八日下午八時許，在彰化縣員林鎮附近，
    向一不詳姓名綽號「阿明」之男子取得第一級毒品海洛因一小包，嗣於同日下午
    八時二十分許，在國道一號公路員林收費站南向處（彰化縣埤頭鄉轄內）為警當
    場查獲，並扣得上開毒品海洛因一小包（驗餘淨重０．一六公克），復經警對其
    採尿送驗結果，發現其尿液亦有甲基安非他命陽性反應而查悉上情，甲○○經本
    院以八十九年度毒聲字第三０二一號（起訴書誤載為第三二０一號）裁定送觀察
    、勒戒後，認有繼續施用毒品傾向。
二、案經台南縣警察局白河分局報請臺灣台南地方法院檢察署檢察官偵查及由內政部
    警政署國道公路警察局第三警察隊報請臺灣彰化地方法院檢察署呈請台灣高等法
    院檢察署令核轉臺灣台南地方法院檢察署檢察官偵查起訴。
    理  由
一、訊據被告甲○○坦承有於右揭時日連續施用安非他命之事實不諱，且有台南縣衛
    生局尿液檢驗成績書影本、彰化縣衛生局煙毒尿液檢驗成績書及法務部調查局八
    十九年十一月二十七日檢驗通知書各一紙附卷可稽，而扣案毒品一包經送驗結果
    確為海洛因（驗餘淨重０．一六公克）乙節，亦有法務部調查局八十九年十月九
    日鑑定通知書一紙在卷可憑。另按甲基安非他命經口服投與後約百分之九十於九
    十六小時內自尿中排出，僅憑尿液中呈安非他命陽性反應，並無法確實推算吸食
    時間距採集時間之長短，惟依有關文獻推斷，最長可能不會超過四日乙節，有行
    政院衛生署藥物食品檢驗局（８１）藥檢壹字第００一一五六號函可資佐參，依
    該函示推斷，被告施用安非他命之時點應在採尿日即八十九年八月十四日、同年
    九月十八日起各回溯四日內之某日無訛。又被告曾因施用毒品案件，經本院以八
    十七年度毒聲字第四三六號、第二二六號裁定送觀察、勒戒後，認無繼續施用毒
    品之傾向，由台灣台南地方法院檢察署檢察官於八十七年十月六日以八十七年度
    偵字第一一○五三號不起訴處分確定，有前開地檢署檢察官八十七年度偵字第一
    一○五三號不起訴處分書一紙在卷可按，其於五年內再犯毒品危害防制條例第十
    條之罪，經裁定送觀察勒戒，認有繼續施用毒品傾向，有本院八十九年度毒聲字
    第三０二一號裁定書及台灣台南看守所九十年二月五日南所勒證字第九０００五
    七號證明書一份附卷可參，被告罪證明確，應予依法論科。
二、按海洛因、安非他命分別為第一級、第二級毒品，毒品危害防制條例第二條第二
    項訂有明文。核被告甲○○所為，係分別犯同條例第十條第二項之施用第二級毒
    品罪及第十一條第一項之持有第一級毒品罪。被告持有第二級毒品安非他命之行
    為，應為進而施用之高度行為所吸收，不另論罪。其先後多次施用安非他命犯行
    ，時間密接、犯罪構成要件相同，顯係基於概括犯意為之，為連續犯，應依刑法
    第五十六條之規定以一罪論，並加重其刑。被告所犯上開二罪間，犯意各別，行
    為互殊，應予分論併罰。又被告曾於八十七年間因違反麻醉藥品管理條例案件，
    經本院判處有期徒刑八月確定，並於八十八年四月十五日執行完畢，有台灣台南
    地方法院檢察署刑案資料查註紀錄表在卷可按，其於五年之內再犯本件有期徒刑
    以上之罪，為累犯，應依法遞加重其刑。爰審酌被告前有多次麻藥及毒品紀錄，
    經觀勒程序矯治後仍不知悔改，顯有再犯之虞，其施用毒品戕害身心損害甚鉅、
    及其品行智識程度、生活狀況、犯罪後尚能坦承犯行、態度良好等一切情狀，分
    別量處如主文所示之刑，併諭知易科罰金之折算標準及定其應執行之刑，以資懲
    儆。扣案之海洛因一小包（驗餘淨重０．一六公克），係查獲之毒品，不問屬於
    犯人與否，均應依毒品危害防制條例第十八條第一項前段規定宣告沒收銷燬之。
據上論斷，應依刑事訴訟法第二百九十九條第一項前段，毒品危害防制條例第十條第
二項、第十一條第一項、第十八條第一項前段，刑法第十一條前段、第五十六條、第
四十七條、第四十一條第一項前段、第二項、第五十一條第五款，罰金罰鍰提高標準
條例第二條，判決如主文。
本案經檢察官劉聰熙到庭執行職務
中      華      民      國      九十      年      四     月     三十    日
                                  臺灣臺南地方法院刑事第二庭
                                          法  官  張  瑛  宗
右正本證明與原本無異。
如不服本判決，應於判決送達後十日內向本院提出上訴狀( 應附繕本 )。
                                          書記官  盧  立  勇
中      華      民      國      九十      年      四     月三十    日
附錄法條
毒品危害防制條例第十條第二項
施用第二級毒品者，處三年以下有期徒刑。
毒品危害防制條例第十一條第一項
持有第一級毒品者，處三年以下有期徒刑、拘役或新臺幣五萬元以下罰金。
毒品危害防制條例第十八條第一項前段
查獲之毒品及專供製造或施用毒品之器具，不問屬於犯人與否，均沒收銷燬之。


司法院資訊處製作；財團法人民間司法改革基金會備份。
